臺灣屏東地方法院刑事判決
                                      110年度易字第860號
公  訴  人  臺灣屏東地方檢察署檢察官
被      告  李珍  


上列被告因竊盜案件，經檢察官提起公訴（110 年度偵緝字第45
3 號），因被告於準備程序中就被訴犯罪事實為有罪之陳述，經
告知簡式審判程序之旨，並聽取當事人之意見後，經本院合議庭
裁定由受命法官獨任進行簡式審判程序，茲判決如下：
    主    文
李珍犯如附表二編號1 至7 所示之罪，各處如附表二編號1 至7
所示之刑及宣告如附表二編號1 至7 所示之沒收。應執行有期徒
刑貳年，如易科罰金，以新臺幣壹仟元折算壹日。
    犯罪事實
一、李珍意圖為自己不法之所有，基於竊盜之犯意，於民國109
    年1 月27日14時許，在址設屏東縣○○鄉○○路00號之屏東
    熱帶農業示範園區內，趁前弟媳蘇竫涵未注意，徒手取走蘇
    竫涵置於其皮包內現金新臺幣（下同）12萬元，而竊得上開
    財物得逞。
二、李珍意圖為自己不法之所有，基於侵入住宅竊盜之犯意，於
    109 年5 月間某日14時許，前往蘇竫涵位於屏東縣○○鄉○
    ○街000 巷00號住處（下稱前址住宅），未經蘇竫涵同意徒
    手開啟前址住宅後門步行逕自進入其內，將置放於前址住宅
    內LV手提包2 個取走，而竊取該等物品得手後逃離現場。
三、李珍意圖為自己不法之所有，基於侵入住宅竊盜之犯意，分
    別於如附表一各編號所示之時間，前往前址住處，未經蘇竫
    涵同意，持未經蘇竫涵允許自行備份之鑰匙1 把開啟前址住
    宅後門逕自步行進入其內，將置放於前址住宅內如附表一各
    編號所示之物取走，而竊取該等物品得手後逃離現場。嗣經
    蘇竫涵報警處理，始查悉上情。
四、案經蘇竫涵訴由屏東縣政府警察局屏東分局報告臺灣屏東地
    方檢察署檢察官偵查起訴。
    理    由
一、被告李珍本案所犯均非為死刑、無期徒刑、最輕本刑為3 年
    以上有期徒刑之罪或高等法院管轄之第一審案件，而於準備
    程序進行中，被告先就被訴事實為有罪之陳述，經本院告知
    簡式審判程序之旨，並聽取當事人之意見後，由本院依刑事
    訴訟法第273 條之1 第1 項規定裁定由受命法官獨任進行簡
    式審判程序，是本案之證據調查，依刑事訴訟法第159 條第
    2 項、第273 條之2 規定，不受同法第159 條第1 項、第16
    1 條之2 、第161 條之3 、第163 條之1 及第164 條至第17
    0 條規定之限制，合先敘明。
二、上揭犯罪事實，業據被告於警詢、偵訊、本院準備程序及審
    理時坦承不諱（見警卷第6 至10頁；偵緝卷第39至41頁；本
    院卷第146 、147 、157 頁），核與證人即告訴人蘇竫涵於
    警詢時之證述大致相符（見警卷第11至17頁），並有屏東縣
    政府警察局屏東分局扣押筆錄暨扣押物品目錄表2 份、臺灣
    屏東地方檢察署110 年度保字第1075號扣押物品清單、扣押
    物照片2 幀、告訴人前址住處照片6 幀在卷可查（見警卷第
    23至26、28至31、34頁；偵卷第45、51頁），足佐被告前揭
    任意性自白與事實相符，堪信為真實。從而，本件事證明確
    ，被告上揭犯行，洵可認定，應依法論科。
三、論罪科刑：
  ㈠被告如犯罪事實欄一所為，係犯刑法第320 條第1 項之竊盜
    罪。被告如犯罪事實欄二、三（即附表一各編號）所為，均
    係犯刑法第321 條第1 項第1 款之侵入住宅竊盜罪。
  ㈡被告前揭犯罪之科刑，爰以被告之責任為基礎，並審酌被告
    不思以己力循正途賺取所需，以犯罪事實欄所載手段，為本
    案犯行，漠視他人財產法益，欠缺法紀觀念，其犯罪之動機
    、目的全非良善。復衡告訴人所受財產損害甚鉅，且除筆記
    型電腦1 臺已發還告訴人外，被告迄今未賠償告訴人，而未
    能適度彌補告訴人之損害。惟念被告犯後坦承犯行，且被告
    就其部分竊盜犯行係由被告主動告知告訴人始發現，俟經告
    訴人前往報警始悉全情乙節，業據證人蘇竫涵證述在卷（見
    警卷第11至13頁），足見被告心生悔意，犯後態度尚可。復
    考量被告於本院審理中自陳：我的教育程度為高職畢業，入
    監前獨居，在自助餐店幫忙包便當，沒有需要我扶養的人等
    語（見本院卷第157 頁）之智識程度、家庭生活及經濟狀況
    等一切情狀，就被告所犯之罪，分別量處如附表二各編號所
    示之刑，併均依刑法第41條第1 項前段，諭知易科罰金之折
    算標準。復本於罪責相當性之要求，在外部性及內部性界限
    範圍內，綜合斟酌被告前揭犯罪行為之不法與罪責程度，及
    對其施以矯正之必要性，依刑法第51條第5 款規定，定其應
    執行刑如主文所示，並依刑法第41條第1 項、第8 項規定，
    諭知易科罰金之折算標準。
四、沒收部分：
  ㈠被告持以犯本案犯罪事實欄三犯行之鑰匙1 支，為被告所有
    供其本案犯行所用之物，爰依刑法第38條第2 項規定於如附
    表二編號3至7所示主文項下宣告沒收。
  ㈡犯罪所得，屬於犯罪行為人者，沒收之，於全部或一部不能
    沒收，或不宜執行沒收時，追徵其價額；犯罪所得已實際合
    法發還被害人者，不予宣告沒收或追徵，觀之刑法第38條之
    1 第1 項前段、第3 項及第5 項即明。經查，被告本案所竊
    物品除筆記型電腦1 臺已發還告訴人外，均未經扣案或發還
    告訴人，是均應依刑法第38條之1 第1 項前段、第3 項規定
    分別於被告如附表二編號1 至6 所犯之各罪主文項下，均宣
    告沒收之，於全部或一部不能沒收或不宜執行沒收時，追徵
    其價額。
據上論斷，應依刑事訴訟法第273 條之1 第1 項、第299 條第1
項前段，刑法第320 條第1 項、第321 條第1 項第1 款、第41條
第1 項前段、第8 項、第51條第5 款、第38條第2 項、第38條之
1 第1 項前段、第3 項，刑法施行法第1 條之1 第1 項，判決如
主文。
本案經檢察官盧惠珍提起公訴，檢察官吳政洋到庭執行職務。
中    華    民    國   111    年    2     月    17    日
                  刑事第四庭  法  官  錢毓華
以上正本證明與原本無異。
如不服本判決應於收受判決後20日內向本院提出上訴書狀，並應
敘述具體理由；其未敘述上訴理由者，應於上訴期間屆滿後20日
內向本院補提理由書（均須按他造當事人之人數附繕本）「切勿
逕送上級法院」。
中　　華　　民　　國　　111 　年　　2 　　月　　17　　日
                              書記官  郭淑芳 
附錄論罪科刑法條：刑法第320 條第1 項、第321 條第1 項第1
款。
中華民國刑法第320 條第1 項
意圖為自己或第三人不法之所有，而竊取他人之動產者，為竊盜
罪，處五年以下有期徒刑、拘役或五十萬元以下罰金。
中華民國刑法第321 條第1 項第1 款
犯前條第一項、第二項之罪而有下列情形之一者，處六月以上五
年以下有期徒刑，得併科五十萬元以下罰金：
一、侵入住宅或有人居住之建築物、船艦或隱匿其內而犯之。
附表一：
編號 時間 遭竊物品 1 109 年7 月上旬某日14時許 金戒指1 個 2 109 年8 月下旬某日14時許 金項鍊1 條 3 109 年9 月上旬某日14時許 現金7 萬元 4 109 年9 月下旬某日14時許 陶瓷手錶2 個 5 110 年3 月1 日12時許 筆記型電腦1 臺 
附表二：
編號    犯罪事實            主                      文         所犯罪名及科刑         沒收之宣告 1 如犯罪事實欄一 李珍犯竊盜罪，處有期徒刑參月，如易科罰金，以新臺幣壹仟元折算壹日。 未扣案之犯罪所得即新臺幣壹拾貳萬元沒收之，於全部或一部不能沒收或不宜執行沒收時，追徵其價額。 2 如犯罪事實欄二 李珍犯侵入住宅竊盜罪，處有期徒刑陸月，如易科罰金，以新臺幣壹仟元折算壹日。 未扣案之犯罪所得即LV手提包貳個，均沒收之，於全部或一部不能沒收或不宜執行沒收時，追徵其價額。 3 如犯罪事實欄三附表一編號1 李珍犯侵入住宅竊盜罪，處有期徒刑陸月，如易科罰金，以新臺幣壹仟元折算壹日。 扣案之鑰匙壹把沒收之。未扣案之犯罪所得即金戒指壹個沒收之，於全部或一部不能沒收或不宜執行沒收時，追徵其價額。 4 如犯罪事實欄三附表一編號2 李珍犯侵入住宅竊盜罪，處有期徒刑陸月，如易科罰金，以新臺幣壹仟元折算壹日。 扣案之鑰匙壹把沒收之。未扣案之犯罪所得即金項鍊壹條沒收之，於全部或一部不能沒收或不宜執行沒收時，追徵其價額。 5 如犯罪事實欄三附表一編號3 李珍犯侵入住宅竊盜罪，處有期徒刑陸月，如易科罰金，以新臺幣壹仟元折算壹日。 扣案之鑰匙壹把沒收之。未扣案之犯罪所得即新臺幣柒萬元沒收之，於全部或一部不能沒收或不宜執行沒收時，追徵其價額。 6 如犯罪事實欄三附表一編號4 李珍犯侵入住宅竊盜罪，處有期徒刑陸月，如易科罰金，以新臺幣壹仟元折算壹日。 扣案之鑰匙壹把沒收之。未扣案之犯罪所得即陶瓷手錶貳個，均沒收之，於全部或一部不能沒收或不宜執行沒收時，追徵其價額。 7 如犯罪事實欄三附表一編號5 李珍犯侵入住宅竊盜罪，處有期徒刑陸月，如易科罰金，以新臺幣壹仟元折算壹日。 扣案之鑰匙壹把沒收之。